臺灣高等法院臺中分院刑事裁定　
110年度聲字第1113號

聲  請  人  臺灣高等檢察署臺中檢察分署檢察官
受  刑  人  蔣靜妍



上列聲請人因受刑人數罪併罰有二裁判以上，聲請定其應執行之
刑（聲請案號：110年度執聲字第565號），本院裁定如下：
    主  文
蔣靜妍因犯如附表所示各罪所處之刑，應執行有期徒刑貳年柒月
。
    理  由
一、聲請意旨略以：上列受刑人蔣靜妍因犯毒品危害防制條例等
    案件，先後經判決確定如附表，數罪中雖有刑法第50條第1
    項但書所列情形，惟受刑人已請求檢察官聲請定應執行刑，
    應依刑法第50條第2項、第53條、第51條第5款規定，定其應
    執行之刑，爰依刑事訴訟法第477條第1項聲請裁定等語。
二、按「裁判確定前犯數罪者，併合處罰之。但有下列情形之一
    者，不在此限：一、得易科罰金之罪與不得易科罰金之罪。
    二、得易科罰金之罪與不得易服社會勞動之罪。三、得易服
    社會勞動之罪與不得易科罰金之罪。四、得易服社會勞動之
    罪與不得易服社會勞動之罪。前項但書情形，受刑人請求檢
    察官聲請定應執行刑者，依第51條規定定之」，刑法第50條
    定有明文，是以，合於數罪併罰之數罪，有刑法第50條第1
    項但書所列情形，須經受刑人請求檢察官聲請，始得依刑法
    第51條之規定定其應執行之刑。
三、次按數罪併罰，有二裁判以上者，依第51條之規定，定其應
    執行之刑；又數罪併罰，分別宣告其罪之刑，如宣告多數有
    期徒刑者，於各刑中之最長期以上，各刑合併之刑期以下，
    定其刑期，但不得逾30年，刑法第53條、第51條第5款亦有
    明文規定。又按法律上屬於自由裁量之事項，有其外部性界
    限及內部性界限，並非概無拘束。依據法律之具體規定，法
    院應在其範圍選擇為適當之裁判者，為外部性界限；而法院
    為裁判時，應考量法律之目的，及法律秩序之理念所在者，
    為內部性界限。法院為裁判時，二者均不得有所踰越（最高
    法院80年臺非字第473號判例意旨可資參照）。是以數罪併
    罰，有二裁判以上，定其應執行之刑時，固屬於法院自由裁
    量之事項，然仍應受前揭外部性界限及內部性界限之拘束。
四、經查：受刑人因犯毒品危害防制條例等罪，經臺灣臺中地方
    法院、本院先後判處如附表所示之刑，均經分別確定在案，
    有如附表所示上開各罪之判決書在卷可稽。而受刑人所犯附
    表編號2所示之罪為不得易科罰金、得易服社會勞動之罪；
    附表編號1、4所示之罪為得易科罰金、得易服社會勞動之罪
    ；附表編號3所示之罪則為不得易科罰金、不得易服社會勞
    動之罪，固合於修正後刑法第50條第1項各款之規定，惟受
    刑人就上開數罪已請求檢察官聲請定應執行刑，有110年3月
    24日臺灣臺中地方檢察署刑法第50條第1項但書案件是否請
    求定應執行刑調查表在卷可稽。而其中附表編號1至2所示各
    罪，經臺灣臺中地方法院以109年度聲字第2463號裁定定其
    應執行刑有期徒刑6月確定。是以本院定應執行刑，不得逾
    越刑法第51條第5款所定法律之外部界限，即不得重於如附
    表編號1至4所示各罪加計之總和外；亦應受內部界限之拘束
    ，即不得重於上開裁定所定應執行刑有期徒刑6月及附表編
    號3、4所定有期徒刑1年11月、4月之總和。茲檢察官聲請定
    其應執行之刑，本院審核相關案卷，考量自由裁量之範圍應
    受內部性界限之拘束及不利益變更禁止原則，避免本件定應
    執行刑後反較定應執行刑之前更不利於受刑人，爰定其應執
    行刑如主文所示。
五、據上論斷，應依刑事訴訟法第477條第1項，刑法第50條第2
    項、第53條、第51條第5款，裁定如主文。　　
中　　華　　民　　國   110    年    5     月    13    日
            刑事第三庭  審判長法　官　胡　忠  文
                              法　官　楊  欣  怡
                              法　官　邱  顯  祥
以上正本證明與原本無異。
如不服本裁定，應於收受送達後5日內向本院提出抗告書狀(須附
繕本)。

                              書記官  陳  緯  宇
　　　　　　　　　　　　　　　
中　　華　　民　　國　　110 　年　　5 　　月　　13　　日
附表：受刑人蔣靜妍應執行刑案件一覽表
編      號  1 2 3 罪       名  毒品危害防制條例 （持有第二級毒品） 藥事法 （轉讓禁藥） 毒品危害防制條例 （販賣第二級毒品） 宣  告  刑  有期徒刑3月 有期徒刑4月 有期徒刑1年11月 犯  罪  日  期  108.06.01-108.06.09 108.06.09 108.07.26 偵查(自訴)機關 年          度 案          號  臺中地檢108年度偵字第16233號 臺中地檢108年度偵字第16233號 臺中地檢108年度偵字第20564號 最後 事實審 法    院 臺中地院 臺中地院 中高分院  案    號 109年度訴字第83號 109年度訴字第83號 109年度上訴字第1447號  判決日期 109.03.11 109.03.11 109.12.16 確  定判  決 法    院 臺中地院 臺中地院 中高分院  案    號 109年度訴字第83號 109年度訴字第83號 109年度上訴字第1447號  判    決 確定日期 109.04.24 109.04.24 110.01.13 是否為得易科罰金之案件  是 否 否 

編       號  4   罪      名  毒品危害防制條例 （持有第二級毒品）   宣  告  刑  有期徒刑4月   犯  罪  日  期  108.7.26   偵查(自訴)機關 年          度 案          號  臺中地檢108年度偵字第20564號   最    後 事 實 審 法    院 中高分院    案    號 109年度上訴字第14477號    判決日期 109.12.16   確   定  判   決 法    院 中高分院    案    號 109年度上訴字第14477號    判    決 確定日期 110.01.13   是否為得易科罰金之案件  得